臺灣新北地方法院刑事判決
110年度審交易字第1226號
公  訴  人  臺灣新北地方檢察署檢察官
被      告  許清池



上列被告因公共危險案件，經檢察官提起公訴（110年度偵字第3
9826號），被告於本院準備程序中就被訴事實為有罪之陳述，經
告知簡式審判程序之旨，並聽取當事人之意見後，本院裁定進行
簡式審判程序，判決如下：
    主  文
許清池駕駛動力交通工具，而有吐氣所含酒精濃度達每公升零點
貳伍毫克以上情形，累犯，處有期徒刑伍月，如易科罰金，以新
臺幣壹仟元折算壹日。
    事  實
一、許清池於民國110年9月15日17時10分許起至同日17時30分許
    止，在臺北市萬華區萬大路某工地內飲用酒類後，竟未待體
    內酒精成分退卻，仍於同日17時35分許，自上開工地駕駛車
    牌號碼0000－00號自用小客車上路，欲返回桃園市○○區○○街0
    00巷00號7樓之居處。嗣於同日18時許，行經新北市板橋區環
    河西路4段與萬板路之交岔路口時為警攔查，經警對其實施
    酒精濃度檢測，並於同日18時14分許，測得其吐氣所含酒精
    濃度達每公升0.38毫克，始悉上情。
二、案經新北市政府警察局海山分局報告臺灣新北地方檢察署檢
    察官偵查起訴。
    理  由
一、查本案被告許清池所犯係死刑、無期徒刑、最輕本刑為3年
    以上有期徒刑以外之罪，且非高等法院管轄第一審案件，其
    於準備程序中就被訴事實為有罪之陳述，經本院告知簡式審
    判程序之旨，並聽取公訴人、被告之意見後，經裁定進行簡
    式審判程序審理，則本案證據之調查，依刑事訴訟法第273
    條之2規定，自不受同法第159條第1項、第161條之2、第161
    條之3、第163條之1及第164條至第170條規定之限制，合先
    敘明。
二、前揭犯罪事實，業據被告於警詢、偵查、本院準備程序及審
    理時均坦承不諱，並有新北市政府警察局吐氣酒精濃度檢測程
    序暨拒測法律效果確認單、新北市政府警察局海山分局道路
    交通事故當事人酒精測定紀錄表、新北市政府警察局舉發違反
    道路交通管理事件通知單、財團法人工業技術研究院呼氣酒精
    測試器檢定合格證書各1份等附卷可稽（見偵卷第12、13、1
    4、16頁），足認被告前揭任意性自白與事實相符，堪以採
    信。本案事證明確，被告犯行洵堪認定，應依法論科。
三、論罪科刑：
(一)核被告所為，係犯刑法第185條之3第1項第1款之駕駛動力交
    通工具，而有吐氣所含酒精濃度達每公升0.25毫克以上情形
    之公共危險罪。
(二)查被告前因公共危險案件，經臺灣臺北地方法院以107年度交
    簡字第247號判決判處有期徒刑4月，併科罰金新臺幣1萬元
    確定，於108年1月24日易服社會勞動執行完畢，有臺灣高等法
    院被告前案紀錄表1份在卷可憑。其於前案有期徒刑執行完
    畢後5年內，故意再犯本案有期徒刑以上之罪，已符刑法第4
    7條第1項之累犯要件。又經審酌前案與本案之罪名及犯罪類
    型均屬相同，並以易服社會勞動方式執行完畢後，未滿3年又
    犯本案等一切情狀後，認被告對刑罰反應力薄弱，如加重其
    法定最低度刑，尚不至於使行為人所受的刑罰超過其所應負
    擔罪責，依司法院大法官會議釋字第775號解釋意旨及刑法
    第47條第1項，加重其法定最低本刑。
(三)爰以行為人之責任為基礎，審酌被告前有酒後駕車公共危險
    之犯罪紀錄，明知服用酒類，對意識能力具有不良影響，如
    酒後駕車，對一般往來之公眾及駕駛人自身皆具有高度危險
    性，詎漠視自身安危，並罔顧公眾安全，於服用酒類後其吐
    氣所含酒精濃度已達每公升0.38毫克，逾法定吐氣所含酒精
    濃度每公升0.25毫克標準之情形下，仍駕駛自用小客車行駛
    於道路上，顯已危害交通安全，兼衡其素行、國中畢業之智
    識程度（見本院卷附之被告個人戶籍資料查詢結果）、於本
    院審理時自陳之家庭生活與經濟狀況（見本院簡式審判筆錄
    第4頁），及犯後坦承犯行之態度等一切情狀，量處如主文
    所示之刑，並諭知易科罰金之折算標準，以示懲儆。
據上論斷，應依刑事訴訟法第273條之1第1項、第299條第1項前
段，刑法第185條之3第1項第1款、第47條第1項、第41條第1項前
段，刑法施行法第1條之1第1項，判決如主文。
本案經檢察官黃筵銘偵查起訴，檢察官高智美到庭執行職務。
中　　華　　民　　國　　111 　年　　1 　　月　　19　　日
                  刑事第二十五庭  法  官  白光華
以上正本證明與原本無異　　　　　　　　　
如不服本判決，應於判決送達後20日內敘明上訴理由，向本院提
出上訴狀 (應附繕本) ，上訴於臺灣高等法院。其未敘述上訴理
由者，應於上訴期間屆滿後20日內向本院補提理由書「切勿逕送
上級法院」。
                                  書記官　楊貽婷
中　　華　　民　　國　　111 　年　　1 　　月　　19　　日
附錄本案論罪科刑法條全文：
中華民國刑法第185條之3
駕駛動力交通工具而有下列情形之一者，處2年以下有期徒刑，
得併科20萬元以下罰金：
一、吐氣所含酒精濃度達每公升零點二五毫克或血液中酒精濃度
    達百分之零點零五以上。
二、有前款以外之其他情事足認服用酒類或其他相類之物，致不
    能安全駕駛。
三、服用毒品、麻醉藥品或其他相類之物，致不能安全駕駛。
因而致人於死者，處3年以上10年以下有期徒刑；致重傷者，處1
年以上7年以下有期徒刑。
曾犯本條或陸海空軍刑法第54條之罪，經有罪判決確定或經緩起
訴處分確定，於五年內再犯第1項之罪因而致人於死者，處無期
徒刑或5年以上有期徒刑；致重傷者，處3年以上10年以下有期徒
刑。